# 咨询陈老师:顾客使用银行积分和银行礼券购买产品时的会计处理

提问人：zengfengxia 时间：2015-05-11 09:46:19
请教陈版，某游戏商与BAT签订协议，作为其第三方应用，受其监管，外部网监以BAT为主体，若游戏中有违反法律法规的行为，用户以及外部网监均以BAT为第一责任人，BAT再向游戏商主张权利。用户可使用BAT的注册账号登录游戏并使用其虚拟货币购买游戏道具，游戏商与BAT以三七分成，BAT扣除30%的金额后支付给游戏商，并要求游戏商开具70%的发票； 同时游戏商有自有域名，用户可通过自有域名注册并充值，用户级外部网监以游戏商为第一责任人，游戏商通过自有域名充值的部分仍需与BAT三七分成，BAT需向游戏商开具30%的发票。基于BAT规模及对流量的影响，游戏商两种模式的合同为与BAT一揽子签订。 针对第一种模式，因BAT将其作为自有产品管理，我理解，游戏商为BAT的内容供应商，以收到的70%净额确认预收款，然后以道具的实际使用确认收入，未使用的结算款项作为预收款或者递延收益（前几日与陈版讨论过类似问题）。 针对第二种模式，自有域名充值，游戏商类似于以自营模式经营游戏，以收到的100%款项确认预收款，然后以道具使用情况确认收入，未使用的充值款作为预收款或者递延收益。 以上理解是否存在问题并收到质疑？

回答人：chenyiwei
2 、前一模式下，收入确认是以道具耗用为标志还是以取得BAT支付的分成款为标志，仍存在一定的争议。

回答人：chenyiwei
1 、后一模式下，分成款的支付义务是在用户充值时发生，还是在道具实际使用时发生？如果是前者，则在用户充值时就应确认为销售费用，这里不存在与收入确认配比的问题。

提问人：zengfengxia 时间：2015-05-11 14:15:03
谢谢陈版 1 、第一种模式，对BAT而言公司虽然属于内容提供商，但公司将商品销售给BAT提供和销售给用户我理解本质上没有区别，在道具实际使用之前可能会确认收入的理由是什么？（参照实体经济中供应商将商品直销和放到商场销售的情形） 2 、第二种模式，分成款的支付义务与用户充值相关，公司确实是在收到充值款时点按框架协议确认销售费用和负债。 主要的疑问是，两种模式（类似于商场销售和自营销售）相同的道具分别以70%和100%价款确认收入，是否存在不合理的地方？两个协议一揽子签订，对公司而言，无论哪一种模式，都只收到70%的款项。 3 、如前几天请教的，因用户在充值后，未使用道具或未购买道具的充值款，无权要求公司退款，这部分款项我理解与实体经济中积分计划相似，作为递延收益列报是否存在明显不合理？

回答人：chenyiwei
3 、建议列报为预收账款。

回答人：chenyiwei
2 、第二种模式下的不同收入计量，我理解与总额法／净额法的情形相关，即对玩家、其他外部方面承担最终责任的是公司还是BAT。

回答人：chenyiwei
1 、这个收入确认时点问题并无定论。仍存在按充值确认还是按消耗确认的争议，目前多数做法是对自营游戏按耗用确认。